Inventaris van het archief van de Eerstaanwezend Ingenieur der Genie te ''s-Gravenhage: LM-archief
Nationaal Archief, Den Haag
Eerstaanwezend Ingenieur der Genie te 's-Gravenhage LM-archief
Eerstaanwezend Ingenieur 's-Gravenhage
1845-1941
3385
63.30 meter; 448 inventarisnummers.
Normale geschreven, getypte en gedrukte documenten, geen bijzondere handschriften, wel bestekken en tekeningen.
Nationaal Archief, Den Haag
Ministerie van Defensie / Eerstaanwezend ingenieur der Genie te 's-Gravenhage
Het archief van de eerstaanwezend ingenieur der Genie te 's-Gravenhage (1845-1941) bevat correspondentie, administratie, begrotingen, maandrapporten, bestekken en tekeningen betreffende de verdedigingswerken te 's-Gravenhage, Delft, Hoek van Holland, Hellevoetsluis, Gouda, Schoonhoven, Leiden, alsmede het maken van een vliegveld te Valkenburg Z.H.).
Archiefvorming
Geschiedenis van het archiefbeheer
De verwerving van het archief
Het archief is bij Koninklijk Besluit of ministeriële beschikking overgebracht.
3.09
Aanwijzingen voor de gebruiker
Openbaarheidsbeperkingen
Volledig openbaar.
Materiële beperkingen
Andere toegang
Onder 2.13 en 3.09 bevinden zich verschillende andere Genie-archieven.
Aanvraaginstructie
Openbare archiefstukken kunnen online worden aangevraagd en gereserveerd. U kunt dit ook via de terminals in de studiezaal van het Nationaal Archief doen. Om te kunnen reserveren dient u de volgende stappen te volgen:
U maakt een profiel aan op www.gahetna.nl, en logt vervolgens in
Via de archiefinventaris (alleen de beschrijvingen met rode nummers) selecteert u het gewenste archiefstuk door op de knop 'Reserveren' te klikken
In het volgende scherm geeft u aan op welke dag u het archiefstuk wilt inzien
Indien u zich bevindt in de studiezaal en een tafelnummer heeft ontvangen kunt u dit nummer vermelden. Als u geen tafelnummer heeft kunt u tafelnummer 777 laten staan
Vervolgens bevestigt u uw reservering door deze te versturen.
Verwant materiaal
Beschikbaarheid van kopieën
Beschrijving van de series en archiefbestanddelen
- Eerstaanwezend Ingenieur te 's-Gravenhage, 1914; 6835
  Ontwerp-Bestek.
  No: 1 t/m 220
- Eerstaanwezend Ingenieur te 's-Gravenhage, 1914; 6836
  Bestekken: 2e Commandement te Delft, Hellevoetsluis, Gouda, Leiden.
  No: 221 t/m 500
- Eerstaanwezend Ingenieur te 's-Gravenhage, 1914; 6837
  Brieven.
  No: 501 t/m 866
- Eerstaanwezend Ingenieur te 's-Gravenhage, 1915; 6838
  No: 1 t/m 350
- Eerstaanwezend Ingenieur te 's-Gravenhage, 1915; 6839
  No: 351 t/m 741
- Inhoud Doos 6840, 6840
  - Eerstaanwezend Ingenieur te 's-Gravenhage, 1916, 1
    Tekeningen.
    No: 1 t/m 300
  - Eerstaanwezend Ingenieur te 's-Gravenhage, 1916, 2
    No: 301 t/m 431
- Inhoud Doos 6841, 6841
  - Eerstaanwezend Ingenieur te 's-Gravenhage, 1916, 1
    No: 432 t/m 600
  - Eerstaanwezend Ingenieur te 's-Gravenhage, 1916, 2
    Bestekken.
    No: 601 t/m 878
- Inhoud Doos 6842, 6842
  - Eerstaanwezend Ingenieur te 's-Gravenhage, 1916, 1
    No: 879 t/m 1134
  - Eerstaanwezend Ingenieur te 's-Gravenhage, 1917, 2
    No: 1 t/m 166
- Inhoud Doos 6843, 6843
  - Eerstaanwezend Ingenieur te 's-Gravenhage, 1917, 1
    Werk binnen verboden kringen.
    No: 167 t/m 297
  - Eerstaanwezend Ingenieur te 's-Gravenhage, 1917, 2
    No: 299 t/m 373
  - Eerstaanwezend Ingenieur te 's-Gravenhage, 1917, 3
    No: 375 t/m 590
- Inhoud Doos 6844, 6844
  - Eerstaanwezend Ingenieur te 's-Gravenhage, 1917, 1
    No: 591 t/m 700
  - Eerstaanwezend Ingenieur te 's-Gravenhage, 1917, 2
    No: 702 t/m 943
- Inhoud Doos 6845, 6845
  - Eerstaanwezend Ingenieur te 's-Gravenhage, 1917, 1
    No: 944 t/m 1376
  - Eerstaanwezend Ingenieur te 's-Gravenhage, 1882, 2
- Eerstaanwezend Ingenieur te 's-Gravenhage, 1887; 6846
  1e Halfjaar.
  No: 1 t/m 418
- Inhoud Doos 6847, 6847
  - Eerstaanwezend Ingenieur te 's-Gravenhage, 1887, 1
    Ontvangen brieven 1e Halfjaar.
    No: 1 t/m 373
  - Eerstaanwezend Ingenieur te 's-Gravenhage, 1888, 2
    Verzonden brieven 1e Halfjaar.
    No: 1 t/m 152
- Inhoud Doos 6848, 6848
  - Eerstaanwezend Ingenieur te 's-Gravenhage, 1888, 1
    No: 153 t/m 423
  - Eerstaanwezend Ingenieur te 's-Gravenhage, 1888, 2
    Vezonden brieven 2e Halfjaar.
    No: 434 t/m 758
- Inhoud Doos 6849, 6849
  - Eerstaanwezend Ingenieur te 's-Gravenhage, 1888, 1
    Ontvangen brieven 2e Halfjaar.
    No: 397 t/m 702
  - Eerstaanwezend Ingenieur te 's-Gravenhage, 1889, 2
    2e Kwartaal.
    No: 273 t/m 470
- In houd Doos 6850, 6850
  - Eerstaanwezend Ingenieur te 's-Gravenhage, 1889, 1
    No: 471 t/m 590
  - Eerstaanwezend Ingenieur te 's-Gravenhage, 1889, 2
    3e Kwartaal.
    No. 591 t/m 836
- Inhoud Doos 6851, 6851
  - Eerstaanwezend Ingenieur te 's-Gravenhage, 1889, 1
    4e Kwartaal.
    No: 867 t/m 1071
  - Eerstaanwezend Ingenieur te 's-Gravenhage, 1890, 2
    1e Kwartaal.
    No: 1 t/m 76
- Inhoud Doos 6852, 6852
  - Eerstaanwezend Ingenieur te 's-Gravenhage, 1890, 1
    No: 77 t/m 253
  - Eerstaanwezend Ingenieur te 's-Gravenhage, 1890, 2
    No: 254 t/m 536
- Inhoud Doos 6853, 6853
  - Eerstaanwezend Ingenieur te 's-Gravenhage, 1891, 1
    No: 496 t/m 688
  - Eerstaanwezend Ingenieur te 's-Gravenhage, 1891, 2
    No: 688 t/m 909
- Inhoud Doos 6854, 6854
  - Eerstaanwezend Ingenieur te 's-Gravenhage, 1893, 1
    No: 486 t/m 686
  - Eerstaanwezend Ingenieur te 's-Gravenhage, 1894, 2
    No: 1 t/m 194
- Inhoud Doos 6855, 6855
  - Eerstaanwezend Ingenieur te 's-Gravenhage, 1894, 1
    No: 195 t/m 276
  - Eerstaanwezend Ingenieur te 's-Gravenhage, 1894, 2
    No: 546 t/m 786
- Inhoud Doos 6856, 6856
  - Eerstaanwezend Ingenieur te 's-Gravenhage, 1894, 1
    No: 787 t/m 975
  - Eerstaanwezend Ingenieur te 's-Gravenhage, 1895, 2
    No: 1 t/m 154
- Inhoud Doos 6857, 6857
  - Eerstaanwezend Ingenieur te 's-Gravenhage, 1895, 1
    No. 155 t/m 252
  - Eerstaanwezend Ingenieur te 's-Gravenhage, 1895, 2
    No: 528 t/m 706
  - Eerstaanwezend Ingenieur te 's-Gravenhage, 1895, 3
    No: 707m t/m 847
- Inhoud Doos 6858, 6858
  - Eerstaanwezend Ingenieur te 's-Gravenhage, 1895, 1
    No: 848 t/m 913
  - Eerstaanwezend Ingenieur te 's-Gravenhage, 1896, 2
    No: 1 t/m 114
- Inhoud Doos 6859, 6859
  - Eerstaanwezend Ingenieur te 's-Gravenhage, 1896, 1
    1e Kwartaal
    No: 115 t/m 229
  - Eerstaanwezend Ingenieur te 's-Gravenhage, 1896, 2
    4e Kwartaal
    No: 708 t/m 928
- Inhoud Doos 6860, 6860
  - Eerstaanwezend Ingenieur te 's-Gravenhage, 1897, 1
    2e Kwartaal
    No: 442 t/m 629
  - Eerstaanwezend Ingenieur te 's-Gravenhage, 1897, 2
    3e Kwartaal
- Inhoud Doos 6861, 6861
  - Eerstaanwezend Ingenieur te 's-Gravenhage, 1898, 1
    No: 427 - 588
  - Eerstaanwezend Ingenieur te 's-Gravenhage, 1899, 2
    No: 671 t/m 857
- Eerstaanwezend Ingenieur te 's-Gravenhage, 1900; 6862
  No: 202 t/m 408
- Inhoud Doos 6863, 6863
  - Eerstaanwezend Ingenieur te 's-Gravenhage, 1900, 1
    409 t/m 569
  - Eerstaanwezend Ingenieur te 's-Gravenhage, 1900, 2
    No: 570 t/m 794
- Eerstaanwezend Ingenieur te 's-Gravenhage, 1901; 6864
  No: 224 t/m 486
- Eerstaanwezend Ingenieur te 's-Gravenhage, 1901; 6865
  No: 676 t/m 865
- Eerstaanwezend Ingenieur te 's-Gravenhage, 1902; 6866
  1e Halfjaar
  No: 1 t/m 500
- Eerstaanwezend Ingenieur te 's-Gravenhage, 1902; 6867
  2e Halfjaar
  No: 501 t/m 860
  2e Genie-Commandement te Leiden, Schoonhoven, Delft, 's-Gravenhage
- Eerstaanwezend Ingenieur te 's-Gravenhage, 1903; 6868
  No: 1 t/m 458
- Eerstaanwezend Ingenieur te 's-Gravenhage, 1903; 6869
  No: 459 t/m 917
- Eerstaanwezend Ingenieur te 's-Gravenhage, 1904; 6870
  No: 2 t/m 669
- Eerstaanwezend Ingenieur te 's-Gravenhage, 1904; 6871
  No: 671 t/m 1323
  2e Genie-Commandement te Delft, Schoonhoven, 's-Gravenhage
- Eerstaanwezend Ingenieur te 's-Gravenhage, 1905; 6872
  No: 3 t/m 553
- Inhoud Doos 6873, 6873
  - Eerstaanwezend Ingenieur te 's-Gravenhage, 1905, 1
    No: 554 t/m 747
  - Eerstaanwezend Ingenieur te 's-Gravenhage, 1905, 2
    No: 750 t/m 1116
- Inhoud Doos 6874, 6874
  - Eerstaanwezend Ingenieur te 's-Gravenhage, 1905, 1
    No: 1117 t/m 1305
    2e Genie-Commandement te Leiden
  - Eerstaanwezend Ingenieur te 's-Gravenhage, 1906, 2
    Brieven
- Inhoud Doos 6875, 6875
  - Eerstaanwezend Ingenieur te 's-Gravenhage, 1906, 1
  - Eerstaanwezend Ingenieur te 's-Gravenhage, 1906, 2
    No: 1 t/m 311
    Ontwerp-Bestek
- Inhoud Doos 6876, 6876
  - Eerstaanwezend Ingenieur te 's-Gravenhage, 1906, 1
    No: 312 t/m 750
    Bestek Ontwerp
  - Eerstaanwezend Ingenieur te 's-Gravenhage, 1907, 2
- Eerstaanwezend Ingenieur te 's-Gravenhage, 1907; 6877
  2e Genie-Commandement te 's-Gravenhage, Delft, Schoonhoven, Gouda
- Eerstaanwezend Ingenieur te 's-Gravenhage, 1907; 6878
  No: 1023 t/m 1908
  Ontwerpen en Bestekken
- Inhoud Doos 6879, 6879
  - Eerstaanwezend Ingenieur te 's-Gravenhage, 1907, 1
    No: 1913 t/m 1981
    Ontwerpen en Bestekken wegens het onderhoud van gebouwen
  - Eerstaanwezend Ingenieur te 's-Gravenhage, 1908, 2
    No: 1200 t/m 1906
    Jaaroverzicht, Tekeningen
- Inhoud Doos 6880, 6880
  - Eerstaanwezend Ingenieur te 's-Gravenhage, 1908, 1
    No: 1908 t/m 2160
    Ontwerpen en Bestekken wegens onder-houd van gebouwen
  - Eerstaanwezend Ingenieur te 's-Gravenhage, 1909, 2
    Ontwerp wegens het maken van gebouwen
- Inhoud Doos 6881, 6881
  - Eerstaanwezend Ingenieur te 's-Gravenhage, 1909, 1
  - Eerstaanwezend Ingenieur te 's-Gravenhage, 1909, 2
    Jaarlijkse Begroting
- In houd Doos 6882, 6882
  - Eerstaanwezend Ingenieur te 's-Gravenhage, 1909, 1
    2e Commandement te Delft, Leiden, Gouda
  - Eerstaanwezend Ingenieur te 's-Gravenhage, 1910, 2
- Inhoud Doos 6883, 6883
  - Eerstaanwezend Ingenieur te 's-Gravenhage, 1910, 1
    Ontwerpbestek
  - Eerstaanwezend Ingenieur te 's-Gravenhage, 1910, 2
    2e Ontwerp Normaal-Schietschool en Hogere Krijgsschool
- Inhoud Doos 6884, 6884
  - Eerstaanwezend Ingenieur te 's-Gravenhage, 1910, 1
  - Eerstaanwezend Ingenieur te 's-Gravenhage, 1911, 2
    Tekeningen
- Inhoud Doos 6885, 6885
  - Eerstaanwezend Ingenieur te 's-Gravenhage, 1911, 1
  - Eerstaanwezend Ingenieur te 's-Gravenhage, 1911, 2
    Ontwerp-Bestekken
    Het doen van voorzieningen aan militaire gebouwen
- Eerstaanwezend Ingenieur te 's-Gravenhage, 1911; 6886
- Inhoud Doos 6887, 6887
  - Eerstaanwezend Ingenieur te 's-Gravenhage, 1911, 1
  - Eerstaanwezend Ingenieur te 's-Gravenhage, 1912, 2
    Ontwerp-Bestekken wegens het doen van voorzieningen aan Militaire Gebouwen
- Inhoud Doos 6888, 6888
  - Eerstaanwezend Ingenieur te 's-Gravenhage, 1912, 1
    Jaarlijkse Begroting 1913
  - Eerstaanwezend Ingenieur te 's-Gravenhage, 1912, 2
    Ontwerpbestek wegens het onderhoud van gebouwen
- Inhoud Doos 6889, 6889
  - Eerstaanwezend Ingenieur te 's-Gravenhage, 1912, 1
  - Eerstaanwezend Ingenieur te 's-Gravenhage, 1912, 2
- Eerstaanwezend Ingenieur te 's-Gravenhage, 1912; 6890
- Inhoud Doos 6891, 6891
  - Eerstaanwezend Ingenieur te 's-Gravenhage, 1913, 1
  - Eerstaanwezend Ingenieur te 's-Gravenhage, 1913, 2
- Inhoud Doos 6892, 6892
  - Eerstaanwezend Ingenieur te 's-Gravenhage, 1913, 1
  - Eerstaanwezend Ingenieur te 's-Gravenhage, 1880-1915, 2
    Bestekken en Voorwaarden
- Eerstaanwezend Ingenieur te 's-Gravenhage, 1912-1913; 6893
  Ontwerpbestekken
- Eerstaanwezend Ingenieur te 's-Gravenhage, 1913; 6894
- Inhoud Doos 6895, 6895
  - Eerstaanwezend Ingenieur te 's-Gravenhage, 1913, 1
    2e Genie-Commandement te Hellevoetsluis, Leiden, Schoonhoven, Gouda, Delft en 's-Gravenhage
  - Eerstaanwezend Ingenieur te 's-Gravenhage, 1913, 2
    Tekening
- Inhoud Doos 6896, 6896
  - Eerstaanwezend Ingenieur te 's-Gravenhage, 1913, 1
  - Eerstaanwezend Ingenieur te 's-Gravenhage, 1865-1867, 2
    Fortificatiën
  - Eerstaanwezend Ingenieur te 's-Gravenhage, 1877-1880, 3
    Onderhoud van de werken te Delft
- Inhoud Doos 6897, 6897
  - Eerstaanwezend Ingenieur te 's-Gravenhage, 1881-1882, 1
  - Eerstaanwezend Ingenieur te 's-Gravenhage, 1883, 2
  - Eerstaanwezend Ingenieur te 's-Gravenhage, 1884, 3
    Circulaires
  - Eerstaanwezend Ingenieur te 's-Gravenhage, 1885, 4
- Inhoud Doos 6898, 6898
  - Eerstaanwezend Ingenieur te 's-Gravenhage, 1882-1896, 1
    Bestek en Voorwaarden, het onderhoud van werkzaamheden
  - Eerstaanwezend Ingenieur te 's-Gravenhage, 1882-1927, 2
- Inhoud Doos 6899, 6899
  - Eerstaanwezend Ingenieur te 's-Gravenhage, 1913-1920, 1
  - Eerstaanwezend Ingenieur te 's-Gravenhage, 1886, 2
    Ontvangen brieven en Circulaires
  - Eerstaanwezend Ingenieur te 's-Gravenhage, 1887, 3
    Correspondentie
- Inhoud Doos 6900, 6900
  - Eerstaanwezend Ingenieur te 's-Gravenhage, 1888, 1
  - Eerstaanwezend Ingenieur te 's-Gravenhage, 1889, 2
    Circulaires, maandrapporten
  - Eerstaanwezend Ingenieur te 's-Gravenhage, 1890, 3
    Maandrapporten
  - Eerstaanwezend Ingenieur te 's-Gravenhage, 1891, 4
- Inhoud Doos 6901, 6901
  - Eerstaanwezend Ingenieur te 's-Gravenhage, 1892, 1
  - Eerstaanwezend Ingenieur te 's-Gravenhage, 1893, 2
  - Eerstaanwezend Ingenieur te 's-Gravenhage, 1889-1892, 3
    2e Genie-Commandement te Delft
- Inhoud Doos 6902, 6902
  - Eerstaanwezend Ingenieur te 's-Gravenhage, 1893-1898, 1
  - Eerstaanwezend Ingenieur te 's-Gravenhage, 1894, 2
- Inhoud Doos 6903, 6903
  - Eerstaanwezend Ingenieur te 's-Gravenhage, 1895, 1
    2e Genie-Commandement te Delft + Maandrapporten
  - Eerstaanwezend Ingenieur te 's-Gravenhage, 1896, 2
    2e Genie-Commandement te Delft + Maandrapporten + Circulaires
  - Eerstaanwezend Ingenieur te 's-Gravenhage, 1897, 3
- Inhoud Doos 6904, 6904
  - Eerstaanwezend Ingenieur te 's-Gravenhage, 1898, 1
    Bestek en Voorwaarden
  - Eerstaanwezend Ingenieur te 's-Gravenhage, 1899, 2
    2e Genie-Commandement
  - Eerstaanwezend Ingenieur te 's-Gravenhage, 1914 en 1931, 3
  - Eerstaanwezend Ingenieur te 's-Gravenhage, 1900, 4
    Rapporten
- Inhoud Doos 6905, 6905
  - Eerstaanwezend Ingenieur te 's-Gravenhage, 1902, 1
    Jaarlijkse Begroting 1903 - 1904
  - Eerstaanwezend Ingenieur te 's-Gravenhage, 1901, 2
    Rapporten en Circulaires
  - Eerstaanwezend Ingenieur te 's-Gravenhage, 1903, 3
- Inhoud Doos 6906, 6906
  - Eerstaanwezend Ingenieur te 's-Gravenhage, 1899-1904, 1
    Directie
    Onderhoud van de Kazernegebouwen te Delft
  - Eerstaanwezend Ingenieur te 's-Gravenhage, 1904, 2
- Inhoud Doos 6907, 6907
  - Eerstaanwezend Ingenieur te 's-Gravenhage, 1904-1905, 1
  - Eerstaanwezend Ingenieur te 's-Gravenhage, 1905, 2
- Inhoud Doos 6908, 6908
  - Eerstaanwezend Ingenieur te 's-Gravenhage, 1905-1908, 1
  - Eerstaanwezend Ingenieur te 's-Gravenhage, 1907-1909, 2
- Inhoud Doos 6909, 6909
  - Eerstaanwezend Ingenieur te 's-Gravenhage, 1911-1915, 1
    Onderhoud van de Kazernegebouwen te Delft + Hoek van Holland
  - Eerstaanwezend Ingenieur te 's-Gravenhage, 1905-1907, 2
    Onderhoud van de Militaire Gebouwen te Delft
- Inhoud Doos 6910, 6910
  - Eerstaanwezend Ingenieur te 's-Gravenhage, 1906-1907, 1
  - Eerstaanwezend Ingenieur te 's-Gravenhage, 1908, 2
  - Eerstaanwezend Ingenieur te 's-Gravenhage, 1908-1909, 3
- In houd Doos 6911, 6911
  - Eerstaanwezend Ingenieur te 's-Gravenhage, 1909, 1
  - Eerstaanwezend Ingenieur te 's-Gravenhage, 1910, 2
    Gasfabriek te Delft
  - Eerstaanwezend Ingenieur te 's-Gravenhage, 1911, 3
- Inhoud Doos 6912, 6912
  - Eerstaanwezend Ingenieur te 's-Gravenhage, 1912, 1
    Correspondentie Delft-Hoek van Holland
  - Eerstaanwezend Ingenieur te 's-Gravenhage, 1913, 2
- Inhoud Doos 6913, 6913
  - Eerstaanwezend Ingenieur te 's-Gravenhage, 1913, 1
    Delft-Hoek van Holland
  - Eerstaanwezend Ingenieur te 's-Gravenhage, 1880-1882, 2
    Brieven van Hoek van Holland
- Inhoud Doos 6914, 6914
  - Eerstaanwezend Ingenieur te 's-Gravenhage, 1881-1883, 1
  - Eerstaanwezend Ingenieur te 's-Gravenhage, 1892-1893, 2
  - Eerstaanwezend Ingenieur te 's-Gravenhage, 1905-1910, 3
    Bestek en Voorwaarden, Waterstaat
  - Eerstaanwezend Ingenieur te 's-Gravenhage, 1881-1889, 4
  - Eerstaanwezend Ingenieur te 's-Gravenhage, 1904-1911, 5
    Attestatiën, Declaratiën
- Inhoud Doos 6915, 6915
  - Eerstaanwezend Ingenieur te 's-Gravenhage, 1883-1885, 1
  - Eerstaanwezend Ingenieur te 's-Gravenhage, 1881-1885, 2
    Brievenboek
  - Eerstaanwezend Ingenieur te 's-Gravenhage, 1887-1888, 3
    Hoek van Holland
- Inhoud Doos 6916, 6916
  - Eerstaanwezend Ingenieur te 's-Gravenhage, 1886-1887, 1
  - Eerstaanwezend Ingenieur te 's-Gravenhage, 1889, 2
- Inhoud Doos 6917, 6917
  - Eerstaanwezend Ingenieur te 's-Gravenhage, 1890, 1
  - Eerstaanwezend Ingenieur te 's-Gravenhage, 1891, 2
  - Eerstaanwezend Ingenieur te 's-Gravenhage, 1887-1888, 3
- Inhoud Doos 6918, 6918
  - Eerstaanwezend Ingenieur te 's-Gravenhage, 1892, 1
    Hoek van Holland + Tekening van: het verbeteren van den afvoer van water en onreinheden uit het fort aan den Hoek van Holland
  - Eerstaanwezend Ingenieur te 's-Gravenhage, 1983, 2
- Inhoud Doos 6919, 6919
  - Eerstaanwezend Ingenieur te 's-Gravenhage, 1893, 1
  - Eerstaanwezend Ingenieur te 's-Gravenhage, 1894, 2
- Inhoud Doos 6920, 6920
  - Eerstaanwezend Ingenieur te 's-Gravenhage, 1895, 1
  - Eerstaanwezend Ingenieur te 's-Gravenhage, 1896, 2
- Inhoud Doos 6921, 6921
  - Eerstaanwezend Ingenieur te 's-Gravenhage, 1897, 1
  - Eerstaanwezend Ingenieur te 's-Gravenhage, 1898, 2
  - Eerstaanwezend Ingenieur te 's-Gravenhage, 1899, 3
- Inhoud Doos 6922, 6922
  - Eerstaanwezend Ingenieur te 's-Gravenhage, 1899, 1
  - Eerstaanwezend Ingenieur te 's-Gravenhage, 1906, 2
  - Eerstaanwezend Ingenieur te 's-Gravenhage, 1900, 3
    + Binnen verboden kringen
- Inhoud Doos 6923, 6923
  - Eerstaanwezend Ingenieur te 's-Gravenhage, 1901, 1
  - Eerstaanwezend Ingenieur te 's-Gravenhage, 1902, 2
  - Eerstaanwezend Ingenieur te 's-Gravenhage, 1890-1903, 3
    Staten en Jaarlijkse opgaven
  - Eerstaanwezend Ingenieur te 's-Gravenhage, 1884-1887, 4
    Werkrapporten
- Inhoud Doos 6924, 6924
  - Eerstaanwezend Ingenieur te 's-Gravenhage, 1882-1887, 1
    Voortgang der groote werken, Rapporten
  - Eerstaanwezend Ingenieur te 's-Gravenhage, 1903, 2
  - Eerstaanwezend Ingenieur te 's-Gravenhage, 1904, 3
- Inhoud Doos 6925, 6925
  - Eerstaanwezend Ingenieur te 's-Gravenhage, 1905, 1
  - Eerstaanwezend Ingenieur te 's-Gravenhage, 1907, 2
- Inhoud Doos 6926, 6926
  - Eerstaanwezend Ingenieur te 's-Gravenhage, 1908, 1
  - Eerstaanwezend Ingenieur te 's-Gravenhage, 1909, 2
- Inhoud Doos 6927, 6927
  - Eerstaanwezend Ingenieur te 's-Gravenhage, 1910, 1
  - Eerstaanwezend Ingenieur te 's-Gravenhage, 1911, 2
  - Eerstaanwezend Ingenieur te 's-Gravenhage, 1848-1850, 3
    Ontvangen brieven
- Inhoud Doos 6928, 6928
  - Eerstaanwezend Ingenieur te 's-Gravenhage, 1851-1859, 1
    Eerstaanwezend Ingenieur te Delft
    Verzonden brieven aan het Min. van Oorlog en Inspecteur der Genie
  - Eerstaanwezend Ingenieur te 's-Gravenhage, 1850-1853, 2
    Brieven enz. aan den Inspecteur, en aan het Min van Oorlog
  - Eerstaanwezend Ingenieur te 's-Gravenhage, 1854-1855, 3
- Inhoud Doos 6929, 6929
  - Eerstaanwezend Ingenieur te 's-Gravenhage, 1891-1855, 1
  - Eerstaanwezend Ingenieur te 's-Gravenhage, 1856-1857, 2
  - Eerstaanwezend Ingenieur te 's-Gravenhage, 1860, 3
- Inhoud Doos 6930, 6930
  - Eerstaanwezend Ingenieur te 's-Gravenhage, 1858-1859, 1
  - Eerstaanwezend Ingenieur te 's-Gravenhage, 1861-1862, 2
- In houd Doos 6931, 6931
  - Eerstaanwezend Ingenieur te 's-Gravenhage, 1863-1865, 1
  - Eerstaanwezend Ingenieur te 's-Gravenhage, 1869, 2
- Inhoud Doos 6932, 6932
  - Eerstaanwezend Ingenieur te 's-Gravenhage, 1872, 1
  - Eerstaanwezend Ingenieur te 's-Gravenhage, 1873-1874, 2
- Inhoud Doos 6933, 6933
  - Eerstaanwezend Ingenieur te 's-Gravenhage, 1875, 1
    Journaal gehouden bij het werk, het bouwen eener Infanterie op de Karnemelkstraat te Gouda
  - Eerstaanwezend Ingenieur te 's-Gravenhage, 1876, 2
- Inhoud Doos 6934, 6934
  - Eerstaanwezend Ingenieur te 's-Gravenhage, 1876, 1
    Verzonden brieven
  - Eerstaanwezend Ingenieur te 's-Gravenhage, 1877, 2
- Inhoud Doos 6935, 6935
  - Eerstaanwezend Ingenieur te 's-Gravenhage, 1878, 1
  - Eerstaanwezend Ingenieur te 's-Gravenhage, 1878, 2
- Inhoud Doos 6936, 6936
  - Eerstaanwezend Ingenieur te 's-Gravenhage, 1878, 1
  - Eerstaanwezend Ingenieur te 's-Gravenhage, 1879, 2
- Inhoud Doos 6937, 6937
  - Eerstaanwezend Ingenieur te 's-Gravenhage, 1879, 1
    Tekening van: Schetstekening voor het uitbreiden van het centraal Magazijn van Militaire Kleding, Uitrusting enz.
  - Eerstaanwezend Ingenieur te 's-Gravenhage, 1880, 2
- Inhoud Doos 6938, 6938
  - Eerstaanwezend Ingenieur te 's-Gravenhage, 1880, 1
  - Eerstaanwezend Ingenieur te 's-Gravenhage, 1881, 2
- Eerstaanwezend Ingenieur te 's-Gravenhage, 1884; 6939
- Inhoud Doos 6940, 6940
  - Eerstaanwezend Ingenieur te 's-Gravenhage, 1884, 1
  - Eerstaanwezend Ingenieur te 's-Gravenhage, 1881-1885, 2
- Inhoud Doos 6941, 6941
  - Eerstaanwezend Ingenieur te 's-Gravenhage, 1881-1885, 1
  - Eerstaanwezend Ingenieur te 's-Gravenhage, 1861-1869, 2
    Archief Gouda
  - Eerstaanwezend Ingenieur te 's-Gravenhage, 1870-1874, 3
- Inhoud Doos 6942, 6942
  - Eerstaanwezend Ingenieur te 's-Gravenhage, 1875, 1
  - Eerstaanwezend Ingenieur te 's-Gravenhage, 1867-1871, 2
    Archief Gouda + Brievenboeken
- Inhoud Doos 6943, 6943
  - Eerstaanwezend Ingenieur te 's-Gravenhage, 1855, 1
  - Eerstaanwezend Ingenieur te 's-Gravenhage, 1877-1878, 2
    Algemene verslagen
  - Eerstaanwezend Ingenieur te 's-Gravenhage, 1878, 3
    Aanbesteding Rapporten
  - Eerstaanwezend Ingenieur te 's-Gravenhage, 1858-1860, 4
    Ontvangen brieven van Min. van Insp.
- Inhoud Doos 6944, 6944
  - Eerstaanwezend Ingenieur te 's-Gravenhage, 1860, 1
  - Eerstaanwezend Ingenieur te 's-Gravenhage, 1867-1877, 2
    Algemene Verslagen
- Inhoud Doos 6945, 6945
  - Eerstaanwezend Ingenieur te 's-Gravenhage, 1863-1907, 1
  - Eerstaanwezend Ingenieur te 's-Gravenhage, 1861-1875, 2
- Inhoud Doos 6946, 6946
  - Eerstaanwezend Ingenieur te 's-Gravenhage, 1886-1907, 1
  - Eerstaanwezend Ingenieur te 's-Gravenhage, 1897-1910, 2
    Correspondentieboek van Gouda en Schoonhoven
- Inhoud Doos 6947, 6947
  - Eerstaanwezend Ingenieur te 's-Gravenhage, 1872-1877, 1
    Register van de Correspondentie met alle autoriteiten en Particulieren
  - Eerstaanwezend Ingenieur te 's-Gravenhage, 1889-1899, 2
    Correspondentieboek
- Eerstaanwezend Ingenieur te 's-Gravenhage, 1772-1900; 6948
  Tienjarig overzicht van de Nederlandse Rivieren
- Eerstaanwezend Ingenieur te 's-Gravenhage, 1907; 6949
  Nederlandse Staats Courant
- Eerstaanwezend Ingenieur te 's-Gravenhage, 1907; 6950
- Eerstaanwezend Ingenieur te 's-Gravenhage, 1908; 6951
- Eerstaanwezend Ingenieur te 's-Gravenhage, 1908; 6952
- Eerstaanwezend Ingenieur te 's-Gravenhage, 1909; 6953
- Eerstaanwezend Ingenieur te 's-Gravenhage, 1909; 6954
- Eerstaanwezend Ingenieur te 's-Gravenhage, 1910; 6955
- Eerstaanwezend Ingenieur te 's-Gravenhage, 1910; 6956
- Eerstaanwezend Ingenieur te 's-Gravenhage, 1911; 6957
- Eerstaanwezend Ingenieur te 's-Gravenhage, 1911; 6958
- Eerstaanwezend Ingenieur te 's-Gravenhage, 1851-1890; 6959
  Tienjarig overzicht der waargenomen waterhoogten langs de Nederlandse Rivieren
- Inhoud Doos 6960, 6960
  - Eerstaanwezend Ingenieur te 's-Gravenhage, 1867-1888, 1
    Leiden
    Brieven en Circulaires
  - Eerstaanwezend Ingenieur te 's-Gravenhage, 1886-1888, 2
    Uitgegane brieven
  - Eerstaanwezend Ingenieur te 's-Gravenhage, 1920-1929, 3
    Aanbestedingen
- Inhoud Doos 6961, 6961
  - Eerstaanwezend Ingenieur te 's-Gravenhage, 1889-1915, 1
  - Eerstaanwezend Ingenieur te 's-Gravenhage, 1889-1894, 2
- Inhoud Doos 6962, 6962
  - Eerstaanwezend Ingenieur te 's-Gravenhage, 1895-1899, 1
  - Eerstaanwezend Ingenieur te 's-Gravenhage, 1889-1894, 2
    Ingekomen brieven
- Inhoud Doos 6963, 6963
  - Eerstaanwezend Ingenieur te 's-Gravenhage, 1895-1899, 1
  - Eerstaanwezend Ingenieur te 's-Gravenhage, 1907-1910, 2
    Jaarlijkse Begroting, Ontwerp-Bestek
- Eerstaanwezend Ingenieur te 's-Gravenhage, 1908; 6964